【裁判字號】    90,訴,1295
【裁判日期】    901120
【裁判案由】    損害賠償
【裁判全文】
臺灣士林地方法院民事判決  九十年度訴字第一二九五號
    原      告  甲○○
    被      告  乙○○
右當事人間損害賠償事件，本院判決如左：
    主      文
被告應給付原告新台幣壹拾萬元，及自民國九十年八月二十九日起至清償日止，按週
年利率百分之五計算之利息。
原告其餘之訴駁回。
訴訟費用由被告負擔十分之一；餘由原告負擔。
本判決第一項於原告以新台幣參萬肆仟元供擔保後，得假執行。
原告其餘假執行之聲請駁回。
    事實及理由
一、原告主張：緣被告配偶積欠原告新台幣（下同）二十四萬元，拒絕清償，原告取
    得確定判決之執行名義後，聲請強制執行，經本院執行處以九十年度執字第一一
    九七三號依法查封被告之住所，引發被告不悅，而數度藉虛偽不實之情事以電話
    騷擾原告及原告配偶，並於民國八十九年十月七日、八日向原告揚言：「你給我
    試試看，你最好出門給我小心一點‧‧‧」、「最好我看你保佑看看‧‧‧」、
    「你八（台語髒話，指被告自己之意）今天要花兩佰萬要你的命，你給我小心點
    ‧‧‧」、「我見你一次削你一次，‧‧‧我花兩佰萬買你的命」、「你最好腳
    筋綁緊點‧‧‧」、「（告訴原告配偶）我要把他（指原告）生殖器割掉」、「
    罵恐嚇的話‧‧‧我今天要實行‧‧‧」等語恐嚇原告，致原告心生畏怖，惟被
    告竟樂此不疲，數度揚言要原告及配偶在家等伊，欲對原告及配偶不利，原告被
    迫遷移地址並更改電話，雖得暫免繼續受到被告之威脅，然被告之行為已致原告
    精神上及心理上極度惶恐不安，影響原告及家人的精神與生活，因此，全家長期
    處於精神緊繃之狀態，迄今無法平復，精神上之痛苦，非筆墨所能形容，爰依民
    法第一百八十四條、第一百九十五條規定，請求被告賠償精神慰撫金。並聲明：
    １、被告應給付原告一百萬元，及自起訴訴狀繕本送達之翌日起至清償日止按週
    年利率百分之五計算之利息。２、願供擔保，請准宣告假執行。
二、被告則以：伊僅講過要跟他輸贏，要他出門小心一點等語，但伊不確定是否有說
    過「我要花二百萬買你的命」、「剩沒幾點鐘，你好好生活這句話」，並否認有
    向原告的太太說過要把原告的生殖器割掉等語置辯。並聲明駁回原告之訴。
三、原告主張被告於八十九年十月七日，於電話中向原告以「今天打死也要與你輸贏
    」、「你出門最好給我小心一點」等言詞；復於同日上午十時三十分許，於電話
    中對原告以「今天花二百萬要你的命，你給我小心一點」、「我見你一次削你一
    次，要花二百萬買你的命，你最好腳筋綁緊一點」、「我跟你沒完沒了，你最好
    不要出你家門口一步，叫警察二十四小時把你看緊，我要花二百萬買你的命」等
    言詞；繼於同日下午某時，於電話中對原告以「我跟你講，剩沒幾點鐘，你好好
    生活」等言詞；另於同年月八日上午某時，於電話中對原告之配偶江依璇稱「我
    要把他（指甲○○）的生殖器割掉」等語，而由江依璇轉知原告等方式，對原告
    加以恐嚇等情。被告雖辯稱：伊僅講過要跟他輸贏，要他出門小心一點等語，但
    伊不確定是否有說過「我要花二百萬買你的命」、「剩沒幾點鐘，你好好生活這
    句話」，並否認有向原告的太太說過要把原告的生殖器割掉等語置辯。然查，證
    人即原告之妻江依璇到庭證稱：「九十年十月八日我有接到被告的來電，被告有
    說要花二百萬要買我先生的命，有說要割掉我先生的生殖器。」等語（見本院九
    十年十一月六日言詞辯論筆錄），且原告於刑事案件所提上開言詞之對話錄音帶
    一卷及譯文，該電話錄音經本院刑事庭當庭播放勘驗並予被告確認結果，被告亦
    不否認確為其所為言論且與譯文內容相符，此有本院刑事審理筆錄附卷可按，足
    認被告有為前述恐嚇言詞。而被告之上開言論，依通常社會正常觀念，均足以使
    人心生畏懼，而對於原告生命或身體安全產生危害，堪以認定，是被告前開所辯
    ，尚非可採，且被告因前開恐嚇原告之犯行，亦經本院判處有期徒刑三月，有本
    院九十年度自字第七三號刑事判決書在卷可稽，是原告前開之主張，堪信為真實
    。
四、按因故意或過失，不法侵害他人之權利者，負損害賠償責任；又不法侵害他人之
    身體、健康、名譽、自由、信用、隱私、貞操，或不法侵害其他人格法益而情節
    重大者，被害人雖非財產上之損害，亦得請求賠償相當之金額，民法第一百八十
    四條第一項前段、第一百九十五條第一項前段分別定有明文。查被告以上開言語
    恐嚇原告，侵害原告之生命或身體安全，已如前述，原告依前揭侵權行為之法律
    關係請求被告負非財產上之損害賠償責任，自屬有據。本院斟酌兩造皆係國中畢
    業，原告每月薪水三萬多元，被告以打零工為業，為兩造所自陳。並審酌被告出
    言恐嚇之言詞危害程度，及原告精神上實際所受痛苦，暨兩造之經濟能力、身分
    、地位等情狀，認原告請求被告賠償前開非財產上之損害，於十萬元之範圍內，
    為有理由，應予准許。逾此部分之請求，則屬無據。綜上，原告可請求被告給付
    十萬元，及自起訴狀繕本送達之翌日即九十年八月二十九日起至清償之日止按週
    年利率百分之五計算之利息之範圍內，為有理由。逾此部分之請求，為無理由，
    應予駁回。
五、原告陳明願供擔保，聲請宣告假執行，核其勝訴部分，合於法律之規定，爰酌定
    相當之擔保額准許之。至其餘假執行之聲請，因訴之駁回而失其附麗，應不予准
    許。
六、據上論結，本件原告之訴為有一部有理由，一部無理由，爰依民事訴訟法第七十
    九條但書、第三百九十條第二項，判決如主文。
中      華      民      國    九十    年     十一     月    二十        日
                                        臺灣士林地方法院民事第二庭
~B法      官  王俊雄
右為正本係照原本作成。
如對本判決上訴應於判決送達後廿日內向本院提出上訴狀。
中      華      民      國    九十    年     十一     月  二十六        日
~B法院書記官  余淑芬


司法院資訊處製作；財團法人民間司法改革基金會備份。
